apertium-uzb.uzb_Cyrl.dix
<?xml version="1.0" encoding="UTF-8"?>
<dictionary>   
  <alphabet>АБВГДЕЁЖЗИЙКЛМНОПРСТУФХЦЧШЪЬЭЮЯЎҚҒҲабвгдеёжзийклмнопрстуфхцчшъьэюяўқғҳ</alphabet>
  <sdefs>
	<!-- Мустақил сўз туркумлари -->
    <sdef n="от" 	c="От"/>
    <sdef n="сф" 	c="Сифат"/>
    <sdef n="сн" 	c="Сон"/>
    <sdef n="ол" 	c="Олмош"/>
    <sdef n="фл" 	c="Феъл"/>
    <sdef n="рв" 	c="Равиш"/>
	<!-- /Мустақил сўз туркумлари -->

	<!-- Ёрдамчи сўз туркумлари -->
    <sdef n="км" 	c="Кўмакчи"/>
    <sdef n="бғ" 	c="Боғловчи"/>
    <sdef n="юк" 	c="Юклама"/>
	<!-- /Ёрдамчи сўз туркумлари -->

	<!-- Алоҳида олинган гуруҳ сўзлар -->
    <sdef n="мс" 	c="Модал сўз"/>
    <sdef n="ус" 	c="Ундов сўз"/>
    <sdef n="тс" 	c="Тақлид сўз"/>
	<!-- /Алоҳида олинган гуруҳ сўзлар -->

	<!-- Белгилар -->
    <sdef n="фо" 	c="Фоиз"/>
    <sdef n="рим" 	c="Рим рақами"/>
    <sdef n="деф" 	c="Дефис"/>
    <sdef n="вер" 	c="Вергул"/>
    <sdef n="гап" 	c="Гапни тугалловчи белги"/>
    <sdef n="чқт" 	c="Чап қўштирноқ"/>
    <sdef n="ўқт" 	c="Ўнг қўштирноқ"/>
    <sdef n="чқв" 	c="Чап қавс"/>
    <sdef n="ўқв" 	c="Ўнг қавс"/>
	<!-- /Белгилар -->

	<!-- От -->
	<sdef n="от_қисқ" 	c="Қисқартма от"/>  <!-- АҚШ, физмат, телекўрсатув, ЎзТАГ -->
	<sdef n="от_жуфт" 	c="Жуфт от"/>  <!-- она-бола, чора-тадбир -->
	<sdef n="от_атоқ" 	c="Атоқли от"/>  <!-- Бухоро, Ўзбекистон, Муҳаммад -->
	<sdef n="от_бир" 	c="Бирлик сондаги от"/>
	<sdef n="от_кўп" 	c="Кўплик сондаги от"/>
	<sdef n="от_бир_қўл" 	c="Бирликда қўлланиладиган от"/>  <!-- Ҳаракат-ҳолат, белги номини билдирадиган, доналаб саналмайдиган нарса ва предмет, воқеа-ҳодиса номлари, мавҳум отлар, жуфт предметни билдирувчи отлар, атоқли отлар фақат бирликда ишлатилади: яхшилик, буғдой, ун, қулоқ, кўз, қўл, Рустам -->
	<sdef n="от_эга" 	c="Эгалик қўшимчаси қўшилган от"/>
    <sdef n="от_бош" 	c="Бош келишик"/>
    <sdef n="от_қар" 	c="Қаратқич келишиги"/>
    <sdef n="от_туш" 	c="Тушум келишиги"/>
    <sdef n="от_жўн" 	c="Жўн келишиги"/>
    <sdef n="от_ўп" 	c="Ўрин пайт келишиги"/>
    <sdef n="от_чиқ" 	c="Чиқиш келишиги"/>
    <sdef n="от_кич_экр" 	c="Кичрайтириш ёки эркалаш қўшимчаси қўшилган от"/>
	<!-- /От -->

	<!-- Шахс -->
    <sdef n="ш1" 	c="Биринчи шахс"/>
    <sdef n="ш2" 	c="Иккинчи шахс"/>
    <sdef n="ш3" 	c="Учинчи шахс"/>
	<!-- /Шахс -->

  </sdefs>

<!-- pardefs -->
  <pardefs> 
    <!-- pardefs: сонлар -->  
    <pardef n="сонлар">
      <e><p><l>№</l><r>№</r></p><re>[0-9]+</re><p><l></l><r><s n="сн"/></r></p></e>
      <e><re>[0-9]+([ ][0-9]+)+</re><p><l></l><r><s n="сн"/></r></p></e>
      <e><re>[0-9]+([.,][0-9]+)?</re><p><l></l><r><s n="сн"/></r></p></e>
      <e><re>[0-9]+([.,][0-9]+)? ?%</re><p><l></l><r><s n="сн"/><s n="фо"/></r></p></e>
      <e><re>[0-9]+([.,][0-9]+)?</re><i>-</i><re>[0-9]+([.,][0-9]+)?%?</re><p><l></l><r><s n="сн"/></r></p></e>
      <e><re>[0-9]+([.,][0-9]+)?[:.][0-9]+([.,][0-9]+)?</re><p><l></l><r><s n="сн"/></r></p></e>
      <e><re>[IXVLCDM]+</re><p><l></l><r><s n="сон"/><s n="рим"/></r></p></e>
    </pardef>
	<!-- pardefs: /сонлар -->  

	<!-- pardefs: /миқдорлар -->  
    <pardef n="миқдорлар">
      <e><re>[0-9]+([.,][0-9]+)?</re><p><l><b/>км</l><r><b/>км<s n="сн"/></r></p></e>
      <e><re>[0-9]+([.,][0-9]+)?</re><p><l><b/>мм</l><r><b/>мм<s n="сн"/></r></p></e>
      <e><re>[0-9]+([.,][0-9]+)?</re><p><l><b/>см</l><r><b/>см<s n="сн"/></r></p></e>
      <e><re>[0-9]+([.,][0-9]+)?</re><p><l><b/>кг</l><r><b/>kг<s n="сн"/></r></p></e>
	  <!-- TODO: литр, тонна, квадрат километр, ва бошқаларни қўш -->
    </pardef>
	<!-- pardefs: /миқдорлар -->  

	<!-- pardefs: /белгилар -->  
    <pardef n="дефис">
	  <!-- TODO: узун дефис тўғрилигини аниқла -->
      <e><re>[—\-]+</re><p><l></l><r><s n="деф"/></r></p></e>
      <e><p><l>–</l><r>–<s n="деф"/></r></p></e>
    </pardef>

    <pardef n="вергул">
      <e><re>,</re><p><l></l><r><s n="вер"/></r></p></e>
    </pardef>

    <pardef n="тугалловчи">
	  <!-- гапни тугалловчи белгилар -->  
      <e><re>[.\?;:!]+</re><p><l></l><r><s n="гап"/></r></p></e>
    </pardef>

    <pardef n="қўштирноқлар">
      <e><re>[«“]+</re><p><l></l><r><s n="чқт"/></r></p></e>
      <e><re>[»”]+</re><p><l></l><r><s n="ўқт"/></r></p></e>
    </pardef>

    <pardef n="чап қавс">
      <e><re>[\(\[]</re><p><l></l><r><s n="чқв"/></r></p></e>
    </pardef>

    <pardef n="ўнг қавс">
      <e><re>[\)\]]</re><p><l></l><r><s n="ўқв"/></r></p></e>
    </pardef>
	<!-- pardefs: /белгилар -->  

	<!-- pardefs: от -->  
    <pardef n="бола__асос_бир">
	  <!-- бирлик, келишик -->
      <e><p><l></l><r><s n="от_бир"/><s n="от_бош"/></r></p></e>
      <e><p><l>нинг</l><r><s n="от_бир"/><s n="от_қар"/></r></p></e>
      <e><p><l>ни</l><r><s n="от_бир"/><s n="от_туш"/></r></p></e>
      <e><p><l>га</l><r><s n="от_бир"/><s n="от_жўн"/></r></p></e>
      <e><p><l>да</l><r><s n="от_бир"/><s n="от_ўп"/></r></p></e>
      <e><p><l>дан</l><r><s n="от_бир"/><s n="от_чиқ"/></r></p></e>
	  <!-- /бирлик, келишик -->
    </pardef>
    <pardef n="бола__асос_кўп">
	  <!-- кўплик, келишик -->
      <e><p><l>лар</l><r><s n="от_кўп"/><s n="от_бош"/></r></p></e>
      <e><p><l>ларнинг</l><r><s n="от_кўп"/><s n="от_қар"/></r></p></e>
      <e><p><l>ларни</l><r><s n="от_кўп"/><s n="от_туш"/></r></p></e>
      <e><p><l>ларга</l><r><s n="от_кўп"/><s n="от_жўн"/></r></p></e>
      <e><p><l>ларда</l><r><s n="от_кўп"/><s n="от_ўп"/></r></p></e>
      <e><p><l>лардан</l><r><s n="от_кўп"/><s n="от_чиқ"/></r></p></e>
	  <!-- /кўплик, келишик -->
    </pardef>
    <pardef n="бола__асос">
      <e><p><l></l><r></r></p><par n="бола__асос_бир"/></e>
      <e><p><l></l><r></r></p><par n="бола__асос_кўп"/></e>
    </pardef>
    <pardef n="бола__эга_бир">
	  <!-- бирлик, эгалик (шахси билан), келишик -->
      <e><p><l>м</l><r><s n="от_бир"/><s n="от_эга"/><s n="ш1"/><s n="от_бош"/></r></p></e>
      <e><p><l>мнинг</l><r><s n="от_бир"/><s n="от_эга"/><s n="ш1"/><s n="от_қар"/></r></p></e>
      <e><p><l>мни</l><r><s n="от_бир"/><s n="от_эга"/><s n="ш1"/><s n="от_туш"/></r></p></e>
      <e><p><l>мга</l><r><s n="от_бир"/><s n="от_эга"/><s n="ш1"/><s n="от_жўн"/></r></p></e>
      <e><p><l>мда</l><r><s n="от_бир"/><s n="от_эга"/><s n="от_ўп"/></r></p></e>
      <e><p><l>мдан</l><r><s n="от_бир"/><s n="от_эга"/><s n="ш1"/><s n="от_чиқ"/></r></p></e>
      <e><p><l>нг</l><r><s n="от_бир"/><s n="от_эга"/><s n="ш2"/><s n="от_бош"/></r></p></e>
      <e><p><l>нгнинг</l><r><s n="от_бир"/><s n="от_эга"/><s n="ш2"/><s n="от_қар"/></r></p></e>
      <e><p><l>нгни</l><r><s n="от_бир"/><s n="от_эга"/><s n="ш2"/><s n="от_туш"/></r></p></e>
      <e><p><l>нгга</l><r><s n="от_бир"/><s n="от_эга"/><s n="ш2"/><s n="от_жўн"/></r></p></e>
      <e><p><l>нгда</l><r><s n="от_бир"/><s n="от_эга"/><s n="ш2"/><s n="от_ўп"/></r></p></e>
      <e><p><l>нгдан</l><r><s n="от_бир"/><s n="от_эга"/><s n="ш2"/><s n="от_чиқ"/></r></p></e>
      <e><p><l>си</l><r><s n="от_бир"/><s n="от_эга"/><s n="ш3"/><s n="от_бош"/></r></p></e>
      <e><p><l>сининг</l><r><s n="от_бир"/><s n="от_эга"/><s n="ш3"/><s n="от_қар"/></r></p></e>
      <e><p><l>сини</l><r><s n="от_бир"/><s n="от_эга"/><s n="ш3"/><s n="от_туш"/></r></p></e>
      <e><p><l>сига</l><r><s n="от_бир"/><s n="от_эга"/><s n="ш3"/><s n="от_жўн"/></r></p></e>
      <e><p><l>сида</l><r><s n="от_бир"/><s n="от_эга"/><s n="ш3"/><s n="от_ўп"/></r></p></e>
      <e><p><l>сидан</l><r><s n="от_бир"/><s n="от_эга"/><s n="ш3"/><s n="от_чиқ"/></r></p></e>
      <e><p><l>миз</l><r><s n="от_бир"/><s n="от_эга"/><s n="ш1"/><s n="от_бош"/></r></p></e>
      <e><p><l>мизнинг</l><r><s n="от_бир"/><s n="от_эга"/><s n="ш1"/><s n="от_қар"/></r></p></e>
      <e><p><l>мизни</l><r><s n="от_бир"/><s n="от_эга"/><s n="ш1"/><s n="от_туш"/></r></p></e>
      <e><p><l>мизга</l><r><s n="от_бир"/><s n="от_эга"/><s n="ш1"/><s n="от_жўн"/></r></p></e>
      <e><p><l>мизда</l><r><s n="от_бир"/><s n="от_эга"/><s n="ш1"/><s n="от_ўп"/></r></p></e>
      <e><p><l>миздан</l><r><s n="от_бир"/><s n="от_эга"/><s n="ш1"/><s n="от_чиқ"/></r></p></e>
      <e><p><l>нгиз</l><r><s n="от_бир"/><s n="от_эга"/><s n="ш2"/><s n="от_бош"/></r></p></e>
      <e><p><l>нгизнинг</l><r><s n="от_бир"/><s n="от_эга"/><s n="ш2"/><s n="от_қар"/></r></p></e>
      <e><p><l>нгизни</l><r><s n="от_бир"/><s n="от_эга"/><s n="ш2"/><s n="от_туш"/></r></p></e>
      <e><p><l>нгизга</l><r><s n="от_бир"/><s n="от_эга"/><s n="ш2"/><s n="от_жўн"/></r></p></e>
      <e><p><l>нгизда</l><r><s n="от_бир"/><s n="от_эга"/><s n="ш2"/><s n="от_ўп"/></r></p></e>
      <e><p><l>нгиздан</l><r><s n="от_бир"/><s n="от_эга"/><s n="ш2"/><s n="от_чиқ"/></r></p></e>
      <e><p><l>лари</l><r><s n="от_бир"/><s n="от_эга"/><s n="ш3"/><s n="от_бош"/></r></p></e>
      <e><p><l>ларининг</l><r><s n="от_бир"/><s n="от_эга"/><s n="ш3"/><s n="от_қар"/></r></p></e>
      <e><p><l>ларини</l><r><s n="от_бир"/><s n="от_эга"/><s n="ш3"/><s n="от_туш"/></r></p></e>
      <e><p><l>ларига</l><r><s n="от_бир"/><s n="от_эга"/><s n="ш3"/><s n="от_жўн"/></r></p></e>
      <e><p><l>ларида</l><r><s n="от_бир"/><s n="от_эга"/><s n="ш3"/><s n="от_ўп"/></r></p></e>
      <e><p><l>ларидан</l><r><s n="от_бир"/><s n="от_эга"/><s n="ш3"/><s n="от_чиқ"/></r></p></e>
	  <!-- /бирлик, эгалик, келишик -->
    </pardef>
